ACORDAO-COMPLETO-2563028

ACÓRDÃO 1782/2023 ATA 5/2023 - PRIMEIRA CÂMARA

VISTOS, relatados e discutidos estes autos de aposentadoria concedida pelo Senado Federal,
ACORDAM os Ministros do Tribunal de Contas da União, reunidos em sessão da Primeira Câmara, diante das razões expostas pelo Relator, com fundamento no art. 71, inciso III, da Constituição Federal e nos arts. 1º, inciso V, 39, inciso II, e 45 da Lei 8.443/1992, em:
9.1. considerar ilegal o ato de aposentadoria da sra. Marcia Gassenferth Veloso Von Sperling, recusando seu registro;
9.2. dispensar o ressarcimento das quantias indevidamente recebidas, em boa-fé, pela interessada, consoante o Enunciado 106 da Súmula de Jurisprudência deste Tribunal;
9.3. determinar ao Senado Federal que:
9.3.1. faça cessar, no prazo de 15 (quinze) dias, contado a partir da ciência desta deliberação, os pagamentos decorrentes do ato impugnado, em particular da parcela referente a 2/10 de FC-5 incorporados, após a edição da Lei 9.624/1998, em desacordo com a disciplina estabelecida no art. 3º da Lei 8.911/1994, sob pena de responsabilidade solidária da autoridade administrativa omissa, consoante disposto nos arts. 71, inciso IX, da Constituição Federal e 262 do Regimento Interno desta Corte;
9.3.2. promova o destaque do valor correspondente aos reajustes aplicados sobre a chamada "VPNI dos quintos/décimos" com base nas Leis 12.779/2012 e 13.302/2016, o qual deverá ser pago em rubrica específica sujeita a absorção por quaisquer reajustes remuneratórios posteriores a 23/10/2020, consoante restou decidido no Acórdão 2718/2022-TCU-Plenário;
9.3.3.  promova, ainda, o destaque da parcela excedente de 4/10 de FC-5, vinculada ao exercício de funções comissionadas posteriormente a 8/4/1998, e transforme-a em parcela compensatória a ser absorvida por quaisquer reajustes futuros, conforme decidido pelo Supremo Tribunal Federal no Recurso Extraordinário 638.115;
9.3.4. dê ciência desta deliberação à interessada, alertando-a de que o efeito suspensivo proveniente da interposição de eventuais recursos, caso não providos, não a exime da devolução dos valores indevidamente percebidos após a notificação;
9.3.5. envie a esta Corte de Contas, no prazo de 30 (trinta) dias, por cópia, comprovante de que a sra. Marcia Gassenferth Veloso Von Sperling teve ciência desta deliberação;
9.4. esclarecer à unidade de origem, com supedâneo no art. 262, § 2º, do Regimento Interno, que a concessão considerada ilegal poderá prosperar mediante a emissão e o encaminhamento a este Tribunal de novo ato concessório, escoimado das irregularidades apontadas nestes autos.

Ato de aposentadoria.

Primeira Câmara

Senado Federal.

3. Interessada: Marcia Gassenferth Veloso Von Sperling (XXX.429.831-XX).

13.1. Ministros presentes: Walton Alencar Rodrigues (Presidente), Benjamin Zymler (Relator) e Jhonatan de Jesus.
13.2. Ministro-Substituto convocado: Augusto Sherman Cavalcanti.
13.3. Ministro-Substituto presente: Weder de Oliveira.

BENJAMIN ZYMLER

Adoto como relatório, com os ajustes de forma pertinentes, a instrução elaborada no âmbito da Unidade de Auditoria Especializada em Pessoal (AudPessoal) , a qual contou com a anuência dos dirigentes da unidade técnica e do representante do Ministério Público nos autos:
"INTRODUÇÃO
Trata-se de ato de aposentadoria, submetido, para fins de registro, à apreciação do Tribunal de Contas da União (TCU) , de acordo com o art. 71, inciso III, da Constituição Federal. O ato foi cadastrado e disponibilizado ao TCU por intermédio do Sistema e-Pessoal, na forma dos arts. 2º e 4º da Instrução Normativa TCU 78/2018.
O ato deste processo pertence ao Senado Federal.
EXAME TÉCNICO
Procedimentos aplicados
Os procedimentos para exame, apreciação e registro de atos de pessoal encontram-se estabelecidos na Instrução Normativa TCU 78/2018 e na Resolução TCU 206/2007.
....................................................................................................................................................................
	Exame das Constatações
Ato: 84992/2020 - Inicial - Interessado (a) : MARCIA GASSENFERTH VELOSO VON SPERLING
Parecer do Controle Interno: considerar o ato ilegal. Justificativa: '1) Desde a aprovação e adoção do Parecer ADVOSF n° 253/1998, o Senado Federal tem adotado forma diferenciada de contagem de quintos/décimos (VPNI) , tendo como marco inicial da contagem a designação para a função de confiança de nível mais elevado, independente da primeira, situação divergente da estabelecida pela Lei n° 8.911/1994 e pela jurisprudência dos Acórdãos TCU nº s 993/2013, 994/2013 e 8.249/2013, todos da 1ª Câmara, que determinam a contagem a partir da primeira designação em funções comissionadas. Considerada a incorporação de VPNI até 4/9/2001, a servidora, que atualmente recebe 6/10 FC5 + 4/10 FC4, deveria receber na proporção de 4/10 FC5 + 6/10 FC4. 2) A incorporação de quintos/décimos (VPNI) deixou de observar a data-limite de 8/4/1998 (publicação da Lei n° 9.624/1998) , contrariando a jurisprudência emanada do RE n° 638.115/CE (STF) e dos Acórdãos TCU nº s 5.753/2016-1ª Câmara e 7.193/2017-2ª Câmara. Após análise, constatou-se que a vantagem VPNI contemplada na concessão computou período de função comissionada posterior a 8/4/1998 na proporção de 6/10 FC5 + 4/10 FC4, em desacordo com a jurisprudência atual, segundo a qual a servidora deve receber 10/10 FC4'.
Constatações e análises: 
0. Valor da VPNI [dos 'quintos'] sofreu algum reajuste desde o primeiro pagamento.
Análise da Equipe Técnica: ilegal
No que diz respeito à incorporação das parcelas de 'quintos' ou 'décimos', constata-se que ela não está em consonância com a jurisprudência deste Tribunal e os critérios das Leis 8.911/1994 e 9.624/1998, vez que os períodos anteriores a 8/4/1998 são suficientes para a incorporação da vantagem de quintos de 5/5 de FC-04 AUX DE GAB PARLAMENTAR, mas não de 6/10 de FC-05 - SECRETARIO DE GABINETE, vez que estes foram exercidos em período posterior a 8/4/1998, o que a legislação não permite. Registra-se ainda que não há qualquer decisão judicial, tampouco administrativa que autorize o pagamento de quintos em período posterior a 8/4/1998. 
Além de tal irregularidade, ao analisar os contracheques mais recentes (disponíveis para consulta deste Tribunal a partir do mês de março/2017) , identificou-se que o Senado Federal vem promovendo o reajuste da vantagem de quintos/décimos.
Detectou-se que tais situações vêm ocorrendo, no mínimo, desde a edição da Lei 13.302/2016 (que promoveu reajuste na remuneração dos servidores do Senado Federal) , que assim estabeleceu:
'Art. 1º As Tabelas de Vencimentos Básicos dos Servidores Ocupantes de Cargo Efetivo do Quadro de Pessoal do Senado Federal constantes do Anexo I da Lei nº 12.300, de 28 de julho de 2010, e as demais parcelas de natureza remuneratória devidas a esses servidores são reajustadas em 21,3% (vinte e um inteiros e três décimos por cento) .
Parágrafo único. O reajuste a que se refere o caput será concedido em quatro parcelas anuais [...]'.
Sabe-se que os quintos/décimos incorporados foram transformados em Vantagem Pessoal Nominalmente Identificada (VPNI) pela Lei 9.527/1997 e, posteriormente, pela Medida Provisória 2.225-45/2001, que acresceu à Lei 8.112/1990 o artigo 62-A, e deveriam ser reajustados, nos termos do art. 15, § 1º, da referida lei, apenas em razão dos reajustes gerais, salvo expressa previsão legal em contrário:
'Art. 15. Fica extinta a incorporação da retribuição pelo exercício de função de direção, chefia ou assessoramento, cargo de provimento em comissão ou de Natureza Especial a que se referem os arts. 3º e 10 da Lei nº 8.911, de 11 de julho de 1994.
§ 1º A importância paga em razão da incorporação a que se refere este artigo passa a constituir, a partir de 11 de novembro de 1997, vantagem pessoal nominalmente identificada, sujeita exclusivamente à atualização decorrente da revisão geral da remuneração dos servidores públicos federais'.
Observa-se, entretanto, que a Lei 13.302/2016 (que reajustou a remuneração dos servidores do Senado Federal e disciplinou o pagamento das parcelas remuneratórias devidas a esses servidores) não se caracteriza como uma lei de revisão geral de remuneração dos servidores públicos federais, tal como foram as Leis 10.331/2001 e 10.697/2003.
Vale mencionar que a jurisprudência do STJ é no sentido de que os quintos incorporados até a edição da Lei 9.527/97 devem ser atualizados de acordo com os critérios adotados para a revisão geral da remuneração dos servidores públicos federais. Senão vejamos:
'PROCESSUAL CIVIL. EMBARGOS DE DECLARAÇÃO NO AGRAVO INTERNO NO RECURSO ESPECIAL. ENUNCIADO ADMINISTRATIVO Nº 3/STJ. OMISSÕES CONFIGURADAS. INAPLICABILIDADE DO ENTENDIMENTO FIRMADO NO RE Nº 638.115/CE. ATUALIZAÇÃO, ENTRE ABRIL DE 1998 A SETEMBRO DE 2001, DE QUINTOS JÁ INCORPORADOS. VANTAGEM PESSOAL NOMINALMENTE IDENTIFICADA (VPNI) . LEI Nº 9.527/97. CRITÉRIO DE CORREÇÃO. REAJUSTE GERAL DOS SERVIDORES PÚBLICOS FEDERAIS, MESMO APÓS A EDIÇÃO DA MEDIDA PROVISÓRIA Nº 2.225-45/2001. PRECEDENTES. (...) .
 (...) 
3. A jurisprudência desta Corte Superior firmou-se no sentido de que os quintos incorporados até a edição da Lei nº 9.527/97 devem ser atualizados de acordo com os critérios adotados para a revisão geral da remuneração dos servidores públicos federais, pois desde então ostentam natureza de vantagem pessoal nominalmente identificada (VPNI) . Ainda que a Medida Provisória nº 2.225-45/2001 tenha restabelecido o direito à incorporação de quintos entre abril de 1998 e setembro de 2001 - entendimento hoje superado pelo Supremo Tribunal Federal no julgamento do RE nº 638.115/CE -, referido ato normativo não revogou a Lei nº 9.527/97 e nem modificou o critério de atualização dos quintos já incorporados e transformados em vantagem pessoal nominalmente identificada. Precedentes' (destaque acrescido; EDcl no AgInt no RECURSO ESPECIAL Nº 1.516.357 - RS. Relator: Min. Mauro Campbell Marques, julgado em 21/6/2018) .
Diante disso, como a irregularidade foi detectada no ato, cabe ilegalidade nesse sentido, assim como determinação ao Senado Federal que retifique os valores percebidos a título de incorporação de quintos/décimos do (a) servidor (a) , para os valores anteriores à vigência da Lei 13.302/2016, bem como recalcule a parcela de quintos do aposentado para 5/5 de FC-04, excluindo a fração de 6/10 de FC-05.
0. Ato e-Pessoal em substituição a ato Sisac devolvido.
Análise da Equipe Técnica: legal 
Ato em substituição a ato SISAC devolvido com entrada original no TCU na data de 8/10/2019.
0. Rubrica '160 - VPNI (Função Comissionada) (Vantagem de caráter pessoal - Incorporação de quintos/décimos de função) ' - R$ 4.578,41.
Análise da Equipe Técnica: ilegal
No que diz respeito à incorporação das parcelas de 'quintos' ou 'décimos', constata-se que ela não está em consonância com a jurisprudência deste Tribunal e os critérios das Leis 8.911/1994 e 9.624/1998, vez que os períodos anteriores a 8/4/1998 são suficientes para a incorporação da vantagem de quintos de 5/5 de FC-04 AUX DE GAB PARLAMENTAR, mas não de 6/10 de FC-05 - SECRETARIO DE GABINETE, vez que estes foram exercidos em período posterior a 8/4/1998, o que a legislação não permite. Registra-se ainda que não há qualquer decisão judicial, tampouco administrativa que autorize o pagamento de quintos em período posterior a 8/4/1998.
0. O Controle Interno emitiu parecer pela ilegalidade.
Análise da Equipe Técnica: ilegal 
A presente crítica já foi analisada em outra pendência análoga a esta.
O quadro resumo de ocorrências e, quando for o caso, o detalhamento da norma legal e da jurisprudência para as inconsistências acima elencadas encontra-se no anexo II dessa instrução. 
Encaminhamento do ato: 
Considerar ILEGAL e recusar registro do ato de aposentadoria de MARCIA GASSENFERTH VELOSO VON SPERLING do quadro de pessoal do Senado Federal, com base nos arts. 71, inciso III, da Constituição Federal, 1º, inciso V, e 39, inciso II, da Lei 8.443/1992 e 260, § 1º, do Regimento Interno. 
....................................................................................................................................................................
CONCLUSÃO
A abrangência e a profundidade das verificações levadas a efeito fundamentam convicção de que o ato 84992/2020 pode ser apreciado pela ilegalidade, em razão das irregularidades apontadas no item Exame das Constatações desta instrução, que representam afronta à legislação e à jurisprudência de referência.
PROPOSTA DE ENCAMINHAMENTO
Ante o exposto, com fundamento nos arts. 71, inciso III, da Constituição Federal, 1º, inciso V, e 39, incisos I e II, da Lei 8.443/1992 e 260 do Regimento Interno do Tribunal de Contas da União, propõe-se: 
considerar ILEGAL e recusar registro do ato de aposentadoria de MARCIA GASSENFERTH VELOSO VON SPERLING do quadro de pessoal do Senado Federal;
com fulcro no art. 262, caput, do Regimento Interno deste Tribunal, determinar ao Senado Federal que: 
dê ciência, no prazo de quinze dias, contados da notificação, do inteiro teor desta deliberação (a) o interessado (a) , alertando-o (a) de que o efeito suspensivo proveniente da interposição de eventuais recursos junto ao TCU não o (a) exime da devolução dos valores percebidos indevidamente, caso o recurso não seja provido;
dispense a devolução dos valores indevidamente recebidos de boa-fé até a data da ciência, pelo Senado Federal, do acórdão que vier a ser proferido, com base no Enunciado 106 da Súmula da Jurisprudência do TCU;
promova o recálculo, no prazo 15 (quinze) dias, contados a partir da ciência desta deliberação, sujeitando-se a autoridade administrativa omissa à responsabilidade solidária, do valor atualmente pago relativo à rubrica apontada, em face de manifesta ilegalidade."
É o relatório.

não há.

Procurador Rodrigo Medeiros de Lima.

APOSENTADORIA. INCORPORAÇÃO DE "QUINTOS" DE FUNÇÕES COMISSIONADAS EM DESACORDO COM A LEGISLAÇÃO DE REGÊNCIA. REAJUSTAMENTO IRREGULAR DAS PARCELAS INCORPORADAS. ILEGALIDADE. NEGATIVA DE REGISTRO. DETERMINAÇÕES.

APOSENTADORIA (APOS)

Unidade de Auditoria Especializada em Pessoal (AudPessoal).

Em exame, a aposentadoria da sra. Marcia Gassenferth Veloso Von Sperling, ex-servidora do Senado Federal.
2.	Instruindo o feito, a Unidade de Auditoria Especializada em Pessoal (AudPessoal) propugna a negativa de registro do ato em face das seguintes ocorrências:
	a) incorporação de "quintos/décimos" pelo exercício de funções comissionadas em período posterior à Lei 9.624/1998; e
	b) reajustamento indevido das frações de FC incorporadas pela interessada.
3.	O Ministério Público põe-se de acordo.
4.	Os pareceres técnicos carecem de reparos, como segue.
5.	Segundo informam os autos, a sra. Marcia Gassenferth Veloso Von Sperling teve incluídos, em seu benefício previdenciário, dois décimos de FC-5 incorporados de forma discrepante daquela estabelecida no então vigente art. 3º da Lei 8.911/1994; afora isso, teve ainda incorporados outros quatro décimos da mesma FC pelo exercício de funções comissionadas após a definitiva extinção do instituto, ocorrida em 8/4/1998, com a publicação da Lei 9.624/1998.
6.	Sobre o primeiro ponto, não abordado na instrução, esclarece o Controle Interno que o Senado, orientado pela advocacia consultiva da Casa, computava os períodos de exercício de funções "tendo como marco inicial da contagem a designação para a função de confiança de nível mais elevado, independente da primeira". Por essa razão, acrescenta, "considerada a incorporação até 4/9/2001, a servidora, que atualmente recebe 6/10 FC5 + 4/10 FC4, deveria receber na proporção de 4/10 FC5 + 6/10 FC4" (peça 3, p. 5; grifei) .
7.	Tal sistemática é claramente destoante daquela estipulada na norma de regência, que previa a incorporação, a cada doze meses de exercício de FC, da fração correspondente àquela exercida por maior tempo (cf. art. 3º, caput e § 2º, da Lei 8.911/1994) .
8.	Quanto ao segundo ponto, o entendimento fixado em regime de repercussão geral pelo Supremo Tribunal Federal (STF) é no sentido de que "ofende o princípio da legalidade a decisão que concede a incorporação de quintos pelo exercício de função comissionada no período de 8/4/1998 até 4/9/2001, ante a carência de fundamento legal" (Tema 395, RE 638.115) .
9.	Tal posicionamento, todavia, sofreu, em embargos de declaração apreciados em 18/12/2019, modulação de efeitos, como segue:
"O Tribunal, por maioria, acolheu parcialmente os embargos de declaração, com efeitos infringentes, para reconhecer indevida a cessação imediata do pagamento dos quintos quando fundado em decisão judicial transitada em julgado [...]. No ponto relativo ao recebimento dos quintos em virtude de decisões administrativas, o Tribunal, em razão de voto médio, rejeitou os embargos e, reconhecendo a ilegitimidade do pagamento dos quintos, modulou os efeitos da decisão de modo que aqueles que continuam recebendo até a presente data em razão de decisão administrativa tenham o pagamento mantido até sua absorção integral por quaisquer reajustes futuros concedidos aos servidores. [...] Por fim, o Tribunal, por maioria, também modulou os efeitos da decisão de mérito do recurso, de modo a garantir que aqueles que continuam recebendo os quintos até a presente data por força de decisão judicial sem trânsito em julgado tenham o pagamento mantido até sua absorção integral por quaisquer reajustes futuros concedidos aos servidores [...]" (grifei) .
10.	Destarte, no caso da sra. Marcia Gassenferth Veloso Von Sperling, deverá ser providenciada pela origem a imediata supressão dos dois décimos de FC-5 incorporados - ainda que na vigência da Lei 9.624/1998 - em desacordo com a disciplina estabelecida no art. 3º da Lei 8.911/1994. Já os outros quatro décimos da mesma FC, também incorporados após a edição da Lei 9.624/1998, uma vez assentados em decisão administrativa do Senado, poderão subsistir, nos exatos termos da deliberação do STF, "até sua absorção integral por quaisquer reajustes futuros concedidos aos servidores".
11.	De outra parte, ainda sobre "quintos/décimos", consulta às bases de dados desta Corte revela que a administração do Senado reajustou indevidamente a vantagem nos últimos anos: em março de 2017, por exemplo, as rubricas pagas à inativa oriundas de incorporações de funções correspondiam a R$ 4.807,22; em março de 2021, a R$ 5.264,94, ou seja, um acréscimo superior a 9%, num período em que não houve reajuste geral do funcionalismo.
12.	A mesma questão foi abordada pelo Ministro Vital do Rêgo no voto condutor do Acórdão 41/2021-TCU-Primeira Câmara, do qual me permito transcrever, por sua pertinência, os excertos adiante (destaques do original) :
"O Senado Federal aplicou aos 'quintos' os reajustes concedidos pela Lei 13.302, de 27 de junho de 2016 [...].
Destaco que os 'quintos/décimos' incorporados foram transformados em VPNI pela Lei 9.527/1997 e deveriam ser reajustados, nos termos do art. 15, § 1º, da referida lei, apenas em razão dos reajustes gerais, salvo previsão legal em contrário. [...]
Observo, contudo, que a Lei 13.302/2016, que reajustou a remuneração dos servidores do Senado Federal e disciplinou o pagamento de parcelas remuneratórias devidas a esses servidores, não se caracteriza como uma lei de revisão geral da remuneração dos servidores públicos federais, tal como foram as Leis 10.331/2001 e 10.697/2003 [...].
Vale mencionar que a jurisprudência do STJ é no sentido de que os quintos incorporados até a edição da Lei 9.527/97 devem ser atualizados de acordo com os critérios adotados para a revisão geral da remuneração dos servidores públicos federais. Senão vejamos:
'PROCESSUAL CIVIL. EMBARGOS DE DECLARAÇÃO NO AGRAVO INTERNO NO RECURSO ESPECIAL. ENUNCIADO ADMINISTRATIVO Nº 3/STJ. OMISSÕES CONFIGURADAS. INAPLICABILIDADE DO ENTENDIMENTO FIRMADO NO RE Nº 638.115/CE. ATUALIZAÇÃO, ENTRE ABRIL DE 1998 A SETEMBRO DE 2001, DE QUINTOS JÁ INCORPORADOS. VANTAGEM PESSOAL NOMINALMENTE IDENTIFICADA (VPNI) . LEI Nº 9.527/97. CRITÉRIO DE CORREÇÃO. REAJUSTE GERAL DOS SERVIDORES PÚBLICOS FEDERAIS, MESMO APÓS A EDIÇÃO DA MEDIDA PROVISÓRIA Nº 2.225-45/2001. PRECEDENTES.
............................................................................................................................................
3. A jurisprudência desta Corte Superior firmou-se no sentido de que os quintos incorporados até a edição da Lei nº 9.527/97 devem ser atualizados de acordo com os critérios adotados para a revisão geral da remuneração dos servidores públicos federais, pois desde então ostentam natureza de vantagem pessoal nominalmente identificada (VPNI) . Ainda que a Medida Provisória nº 2.225-45/2001 tenha restabelecido o direito à incorporação de quintos entre abril de 1998 e setembro de 2001 - entendimento hoje superado pelo Supremo Tribunal Federal no julgamento do RE nº 638.115/CE -, referido ato normativo não revogou a Lei nº 9.527/97 e nem modificou o critério de atualização dos quintos já incorporados e transformados em vantagem pessoal nominalmente identificada. Precedentes' (destaque acrescido) (EDcl no AgInt no RECURSO ESPECIAL Nº 1.516.357 - RS. Relator: Min. Mauro Campbell Marques, julgado em 21/6/2018) .
Diante de tal fato, cabe determinar ao Senado Federal que altere os valores percebidos a título de incorporação de quintos [...] para os valores anteriores à vigência da Lei 13.302/2016."
13.	Especificamente quanto à forma de saneamento da falha, Sua Excelência, no voto condutor do Acórdão 304/2023-TCU-Segunda Câmara, alinhando-se ao posicionamento mais recente do Tribunal sobre o assunto, esclareceu:
"10. A despeito de meu entendimento acerca matéria, vale mencionar que na sessão de 7/12/2022 foi proferido o Acórdão 2718/2022-TCU-Plenário, por meio do qual esta Corte de Contas entendeu que os reajustes irregulares concedidos às parcelas de quintos devem ser convertidos em VPNI absorvível a partir dos reajustes incidentes após 23/10/2020. 
11. Sobre a referida decisão, ainda que as análises realizadas no processo paradigma (TC Processo 012.921/2022-0) tenham se concentrado sobre os reajustes irregulares pelos índices dados pela Lei 13.302/2016, destaco que as parcelas de quintos pagas aos servidores do Senado Federal também sofreram reajuste irregular pelos índices dados pela Lei 12.779/2012.
12. Em conclusão, e em linha com a orientação que restou consignada no Acórdão 2718/2022-TCU-Plenário, cabe determinar ao Senado Federal que promova o destaque do valor correspondente aos reajustes incidentes sobre a VPNI derivada de quintos/décimos de funções comissionadas, dados pelas Leis 12.779/2012 e 13.302/2016, sujeitando a parcela destacada à absorção por quaisquer reajustes remuneratórios posteriores a 23/10/2020."
14.	Idêntica providência, pois, deve também ser adotada em relação à inativa arrolada neste processo.
	Diante do exposto, voto no sentido de que este Colegiado adote a deliberação que ora submeto a sua apreciação.
TCU, Sala das Sessões Ministro Luciano Brandão Alves de Souza, em 14 de março de 2023.
BENJAMIN ZYMLER 
Relator